it: Tipo di sterzo del motore fuoribordo: Idraulico; A distanza (a cavo/meccanico); Steer-by-wire (elettronico); Barra a mano; Altro
sk-SK: Typ riadenia vonkajšieho motora: Hydraulické; Diaľkové (káblové/mechanické); Elektronické (steer-by-wire); Kormidlová páka; Iné
cs: Typ řízení závěsného motoru: Hydraulické; Dálkové (lanové/mechanické); Steer-by-wire (elektronické); Ovládací páka (ruční); Ostatní
sv: Typ av styrning för utombordsmotor: Hydraulisk; Fjärrstyrning (kabel/mekanisk); Steer-by-wire (elektronisk); Rorkult; Övrigt
de: Lenkungstyp des Außenbordmotors: Hydraulisch; Fernsteuerung (Kabel/mechanisch); Steer-by-Wire (elektronisch); Pinne; Sonstige
bg-BG: Тип управление на извънбордов мотор: Хидравлично; Дистанционно (жило/механично); Електронно (steer-by-wire); Румпел; Друго
pt-PT: Tipo de direção do motor fora de bordo: Hidráulica; Remota (cabo/mecânica); Direção por fio (eletrónica); Cana de leme; Outra
tr: Dıştan takmalı motor direksiyon tipi: Hidrolik; Uzaktan kumandalı (kablo/mekanik); Steer-by-wire (elektronik); Yeke; Diğer
fi: Perämoottorin ohjaustapa: Hydraulinen; Kaukohallinta (kaapeli/mekaaninen); Sähköinen (steer-by-wire); Kahvaohjaus; Muu
nb: Styringstype for påhengsmotor: Hydraulisk; Fjernkontroll (kabel/mekanisk); Steer-by-wire (elektronisk); Rorkult; Annet
el: Τύπος διεύθυνσης εξωλέμβιου κινητήρα: Υδραυλικό; Τηλεχειρισμός (καλώδιο/μηχανικό); Steer-by-wire (ηλεκτρονικό); Λαγουδέρα; Άλλο
zh-TW: 舷外機轉向類型: 液壓; 遠端 (纜線/機械); 線控轉向 (電子); 舵柄; 其他
ru: Тип управления подвесным мотором: Гидравлическое; Дистанционное (тросовое/механическое); Электронное (по проводам); Румпельное; Другое
da: Styringstype for påhængsmotor: Hydraulisk; Fjernbetjent (kabel/mekanisk); Steer-by-wire (elektronisk); Rorpind; Andet
pt-BR: Motor de popa tipo de direção: Hidráulica; Remota (cabo/mecânica); Eletrônica (steer-by-wire); Manche; Outros
zh-CN: 舷外机转向类型: 液压; 远程（拉线/机械）; 线控转向（电子）; 操舵柄; 其他
pl: Typ sterowania silnikiem zaburtowym: Hydrauliczne; Zdalne (kablowe/mechaniczne); Sterowanie przewodowe (elektroniczne); Rumpel; Inne
fr: Type de direction du moteur hors-bord: Hydraulique; À distance (câble/mécanique); Direction électrique (steer-by-wire); Barre franche; Autre
hr-HR: Vrsta upravljanja vanbrodskim motorom: Hidraulično; Daljinsko (kabel/mehaničko); Steer-by-wire (elektroničko); Ručno (ruda); Ostalo
ro-RO: Tip de direcție pentru motorul de barcă: Hidraulică; De la distanță (cablu/mecanic); Direcție electronică (steer-by-wire); Eche; Altele
ja: 船外機操舵方式: 油圧式; リモート (ケーブル/機械式); ステアバイワイヤ (電子式); ティラー; その他
hu: Külmotor kormányzási típusa: Hidraulikus; Távvezérlésű (kábeles/mechanikus); Elektronikus kormányzás (steer-by-wire); Kormányrudas; Egyéb
lt-LT: Pakabinamo variklio vairavimo tipas: Hidraulinis; Nuotolinis (trosinis / mechaninis); Elektroninis („steer-by-wire“); Vairalazdė; Kita
vi: Kiểu lái động cơ ngoài: Thủy lực; Từ xa (cáp/cơ học); Lái bằng dây (điện tử); Tay lái; Khác
ko: 선외 모터 조향 유형: 유압식; 원격(케이블/기계식); 스티어 바이 와이어(전자식); 틸러; 기타
es: Tipo de dirección del motor fueraborda: Hidráulica; Remota (cable/mecánica); Dirección por cable (electrónica); Timón; Otro
nl: Buitenboordmotor besturingstype: Hydraulisch; Op afstand (kabel/mechanisch); Steer-by-wire (elektronisch); Knuppel; Overige
th: ประเภทระบบบังคับเลี้ยวของเครื่องยนต์เรือหางยาว: ไฮดรอลิก; รีโมต (สายเคเบิล/กลไก); พวงมาลัยไฟฟ้า (อิเล็กทรอนิกส์); ด้ามถือ; อื่นๆ
sl-SI: Vrsta krmiljenja izvenkrmnega motorja: Hidravlično; Daljinsko (kabel/mehansko); Elektronsko (steer-by-wire); Krmilna ročica; Drugo
en: Outboard motor steering type: Hydraulic; Remote (cable/mechanical); Steer-by-wire (electronic); Tiller; Other